臺灣臺北地方法院民事判決　　　　　　 100年度訴字第3888號
原　　　告　吳衛民
被　　　告　陳彥勳
上列當事人間請求損害賠償事件，本院於民國100年11月29日言
詞辯論終結，判決如下：
    主  文
被告應給付原告新臺幣拾肆萬肆仟陸佰壹拾貳元，及自民國一
百年九月二十七日起至清償日止，按年息百分之五計算之利息。
原告其餘之訴駁回。
訴訟費用由被告負擔十分之四，餘由原告負擔。
本判決第一項得假執行。
    事實及理由
一、原告主張：被告於民國100年5月2日下午4時45分許，駕駛車
    牌號碼5990-ZB號自用小客車，沿新北市○○區○○路1段由
    新店往三峽方向行駛，行經上開路段225號前，本應注意在
    劃有槽化線之路段，不得迴車，而依當時情形係日間自然光
    線、市區道路○路面鋪設柏油、乾燥並無缺陷、無障礙物、
    視距良好等情況，並無不能注意之情事，竟疏未注意上開路
    段劃有槽化線，貿然迴轉，致其上開自用小客車擦撞同向同
    車道靠內側行駛由原告騎乘之車牌號碼P9P-219號重型機車
    ，使原告人車倒地，受有頸椎間盤凸出症併頸椎狹窄、頭部
    外傷、頸部挫傷、右手掌骨折之傷害，並致原告受有醫療器
    材費用新台幣（下同）10萬元（原告支出126,000元，強制
    汽車責任險僅支出2萬元）、機車維修費用18,800元、考績
    獎金66,720元、清潔獎金4,000元、1天工資1,076元、不休
    假獎金17,216元、精神慰撫金25萬元，共計457,812元之損
    害（其餘膳食費、看護費及其他醫療費用再向保險公司請求
    ）。為此，爰依民法第184條第1項前段、第193條第1項、第
    195條第1項前段之規定提起本件訴訟等語。並聲明：被告應
    給付原告457,812元，及自起訴狀繕本送達之翌日起至清償
    日止按年息5%計算之利息。
二、被告則以：被告及家屬於系爭車禍事故發生後曾數次攜物品
    至醫院及原告家中表達慰問，並致贈慰問金2次總計13,200
    元。又原告已於100年7月25日銷假上班，亦可騎乘機車外出
    活動，足證其頸部及右手均已恢復正常，並無如原告所述右
    手傷及神經幾乎全癱、頸部須帶頸圈等情形。且被告自100
    年5 月1日迄今仍待業中，原告要求賠償精神慰撫金250,000
    元實屬過高等語置辯，並聲明：原告之訴駁回。
三、本件原告主張被告因過失致原告受有前揭傷害之事實，業據
    其提出醫療費用收據、臺灣臺北地方法院檢察署檢察官100
    年度偵字第14725號聲請簡易判決處刑書、本院100年度店交
    簡字第290號刑事簡易判決為證，且為被告所不爭執，自堪
    認原告就此部分之主張為真實。又系爭車禍事故業經本院10
    0年度店交簡字第290號簡易判決判處被告拘役30日，如易科
    罰金以1,000元折算1日確定在案等情，亦有本院依職權調閱
    前開刑事卷宗可稽。職故，被告就系爭車禍事故之發生確有
    過失甚明，且其過失行為與原告之傷害間，有相當因果關係
    。
四、按因故意或過失，不法侵害他人之權利者，負損害賠償責任
    ；不法侵害他人之身體或健康者，對於被害人因此喪失或減
    少勞動能力或增加生活上之需要時，應負損害賠償責任；不
    法侵害他人之身體、健康、名譽、自由、信用、隱私、貞操
    ，或不法侵害其他人格法益而情節重大者，被害人雖非財產
    上之損害，亦得請求賠償相當之金額，民法第184條第1項前
    段、第193條第1項、第195條第1項前段分別定有明文。經查
    ，本件被告因過失致原告受有前揭傷害，已如前述，揆諸前
    開法條所示，被告自應賠償原告財產及非財產上之損害，茲
    就原告請求之損害分述如下：
（一）醫療器材費用10萬元、機車維修費用18,800元、考績獎金
      66,720元、清潔獎金4,000元、1天工資1,076元、不休假
      獎金17,216元，共計207,812元：原告主張此部分之損害
      ，業據其提出醫療費用收據、機車維修收據、新北市政府
      環境保護局（下稱新北市環保局）正式隊員休假卡、正式
      /臨時隊員請假卡、存摺明細為證，且為被告所不爭執。
      又本院依職權函查原告因系爭車禍事故所致工作收入之損
      失，業據新北市環保局函覆原告因系爭車禍事故共請病假
      28天、事假6天，扣除清潔獎金4,000元及1天工資1,076
      元。且因原告請事病假超過28天，考績將會被考列丙等，
      本年度將無考績獎金2個月，金額為66,720元等語，有新
      北市環保局100年10月31日北環衛店字第1001542818號函
      在卷足參，是自堪認原告此部分之主張為真實。
（二）精神慰撫金250,000元：按慰藉金之多寡，應斟酌雙方之
      身分、地位、資力與加害之程度及其他各種情形核定相當
      之數額。其金額是否相當，自應依實際加害情形與被害人
      所受之痛苦及雙方之身分、地位、經濟狀況等關係決定之
      。查本件原告因被告之過失行為致受有前揭傷害，於100
      年5月2日至財團法人佛教慈濟醫院臺北分院（下稱慈濟醫
      院）急診，需使用頸圈，100年5月6日行頸椎間盤切除併
      骨融合手術，100年5月10日行右側第一掌骨復位內固定手
      術，100年5月13日出院，繼續門診追蹤治療等情，有慈濟
      醫院診斷證明書附於臺灣臺北地方法院檢察署100年度偵
      字第14725號卷內足憑，是原告之肉體、精神自受有痛苦
      。本院審酌原告之受傷情形，自100年5月2日發生車禍起
      至100年7月25日銷假上班之日止，休養期間達2個多月，
      及原告為高中肄業、在新北市環保局任職、已婚、3個小
      孩均已成年、99年度之所得為616,136元（參本院100年11
      月29日筆錄及卷附之稅務電子閘門財產所得調件明細表）
      ；被告為新北市私立能仁高級家事商業職業學校畢業、未
      婚、98年5月至99年3月在方素蝶記帳及報稅代理業務人事
      務所任職，99年8月至100年4月在臺北市捷森堡汽車修護
      廠任職，99年度之所得共計132,400元（參本院100年11月
      29日筆錄及卷附之稅務電子閘門財產所得調件明細表、畢
      業證書）等情，並衡量兩造之身分、地位等實際狀況，認
      原告請求精神慰撫金250,000元尚屬過高，應以150,000元
      為適當公允。
（三）如上所陳，原告因系爭車禍事故所發生之損害，合計為35
      7,812元（207,812＋150,000＝357,812），扣除被告業已
      給付13,200元之慰問金，故原告就系爭車禍事故可請求被
      告賠償之金額為344,612元。
五、綜上所述，本件原告因被告之過失行為致受有前揭傷害，並
    因而受有344,612元之損害。從而，原告依侵權行為之法律
    關係請求被告給付344,612元，及自起訴狀繕本送達之翌日
    即100年9月27日起至清償日止按年息5%計算之利息，為有理
    由，應予准許。逾此範圍之請求，為無理由，應予駁回。
六、假執行之宣告：
    本判決所命給付之金額及價額未逾500,000元，依民事訴訟
    法第389條第1項第5款規定，應依職權宣告假執行。
七、兩造其餘之攻擊或防禦方法及證據，經本院斟酌後，認為均
    不足以影響本判決之結果，自無逐一詳予論駁之必要，併此
    敘明。
八、訴訟費用負擔之依據：民事訴訟法第79條。
中    華    民    國    100   年    12    月    13    日
                                  民事第四庭法官 林秀圓
以上正本係照原本作成
如對本判決上訴，須於判決送達後20日內向本院提出上訴狀。如
委任律師提起上訴者，應一併繳納上訴審裁判費。
中    華    民    國   100    年    12    月    13    日
                                書記官  廖純慧